臺灣士林地方法院民事裁定
111年度訴字第1893號
原      告  廖羽航  
訴訟代理人  李耀馨律師
被      告  文經出版社有限公司

法定代理人  李光祥  
被      告  管仁健  
上列當事人間請求侵權行為損害賠償事件，本院裁定如下：
　　主    文
本件移送臺灣臺北地方法院。
　　理    由
一、按訴訟，由被告住所地之法院管轄。因侵權行為涉訟者，得
    由行為地之法院管轄。共同訴訟之被告數人，其住所不在一
    法院管轄區域內者，各該住所地之法院俱有管轄權。但依第
    4條至前條規定有共同管轄法院者，由該法院管轄。訴訟之
    全部或一部，法院認為無管轄權者，依原告聲請或依職權以
    裁定移送其管轄法院。民事訴訟法第1條第1項前段、第15條
    第1項、第20條、第28條第1項定有明文。又因侵權行為涉訟
    者，得由行為地之法院管轄，為民事訴訟法第15條第1項所
    明定。所謂行為地，凡為一部實行行為，或其一部行為結果
    發生之地皆屬之（最高法院56年台抗字第369號裁定參照）
    。
二、本件原告起訴主張其於民國110年4月28日在書店看到由被告
    文經出版社有限公司（下稱被告文經出版社）於102年5月出
    版、被告管仁健所著書籍，其中含有不實且負面、侵害原告
    名譽之言論，嗣由該書籍作者頁面提供之被告管仁健個人網
    路部落格網址，查知被告管仁健早在99年7月6日即已撰寫文
    章將上開言論發表於網路，且未經同意將原告與母親之合照
    張貼於文章內，爰依民法第18條第1項、第184條第1項前段
    、第195條第1項前段及第185條第1項前段規定，請求被告連
    帶賠償原告新臺幣（下同）70萬元本息、被告管仁健給付原
    告30萬元本息、被告管仁健應將張貼於其個人網路部落格之
    文章中部分段落及照片刪除、被告文經出版社應將出版書籍
    中部分段落除去，將來出版之書籍亦不得含有該等段落、被
    告應將敗訴主文判決刊登於自由時報電子報、中時電子報網
    站3日等語。
三、經查，依原告起訴主張之事實，本件乃係因侵權行為涉訟。
    而被告文經出版社之公司登記地位於新北市三重區，被告管
    仁健之戶籍地在臺北市北投區，並不在同一管轄區域內。又
    依原告提出臺灣臺中地方檢察署111年1月6日函文記載：「
    本件被告管仁健之住居所在臺北市北投區，犯罪行為地不詳
    ，犯罪結果地即告訴人廖羽航觀看到本案網頁之地點則在臺
    北市大安區」（見本院卷第112頁），可知被告共同所為之
    部分侵權行為地位於臺北市大安區，則本件依民事訴訟法第
    15條第1項規定既有侵權行為地之共同管轄法院，依民事訴
    訟法第20條但書規定，即應由該侵權行為地之共同管轄法院
    即臺灣臺北地方法院管轄。茲原告向無管轄權之本院起訴，
    顯係違誤，爰依職權將本件移送於該管轄法院。　
四、爰依首開法條裁定如主文。　　
中　　華　　民　　國　　111 　年　　12　　月　　16　　日
 　　　  　　　　 民事第四庭  法  官  謝佳純
以上正本係照原本作成。
如對本裁定抗告，應於裁定送達後10日內向本院提出抗告狀，並
繳納抗告費新臺幣1,000 元。
中　　華　　民　　國　　111 　年　　12　　月　　16　　日
                              書記官  陳怡文